# 请教陈版主关于政府补助的确认时点问题

提问人：wx_5abe3704eef0 时间：2021-03-10 09:33:09
请教陈版主，关于一笔政府补助的会计确认问题
背景：本公司在某省投资新建一个子公司，与当地高新区管委会达成协议：公司以原价购买土地价款， 3 个月后返还60%的土地价款，前提是公司未来三年需要达到一个业绩规模以及税收的要求，如果达不到这些要求，未使用的土地会被收回同时加收土地购置款。
问题：当年收到的这笔土地退还款应判断为与资产相关的政府补助，那么开始摊销的时间从什么时候开始？
我的个人理解：政府补助同时满足下列条件的，才能予以确认：（一）企业能够满足政府补助所附条件；（二）企业能够收到政府补助”，目前公司已收到这笔钱，虽然公司在申请土地批复时的规划能满足当地高新区管委会的要求，但目前该子公司尚未开始营业，未来的业绩规模及税收不可预见，
故想请教陈版主对该事项的看法，是否需要保守判断，将该笔款项递延至满足高新区管委会的要求时，再开始摊销？

回答人：chenyiwei
这个问题取决于能否合理估计日后开业后的业绩。如果能够合理估计，完成补贴所附的业绩指标的不确定性很小，则可以在已取得土地且已收到补助款时即开始摊销；反之，应基于谨慎原则，在不确定性消除时再开始摊销。